臺灣高等法院臺中分院刑事判決　　　　94年度上易字第791號
上　訴　人
即　被　告　乙○○
上列上訴人因竊盜案件，不服臺灣彰化地方法院93年度易字第12
83號中華民國97年2月18日第一審判決 （聲請簡易判決處刑案號
：臺灣彰化地方法院檢察署93年度偵字第6983號），提起上訴，
本院判決如下：
    主 　　 文
上訴駁回。
    事 　　 實
一、緣乙○○與邱富益、劉宏遠（邱富益、劉宏遠均經原審判處
    有期徒刑月確定）3人於民國（下同）93年9月13日22時許
    ，共同在彰化縣員林鎮○○路 851號附近之土地公廟飲酒作
    樂，其間因發現上開路段851號鐵皮屋前由甲○○所飼養之2
    隻臺灣土狗甚具價值，邱富益乃提議竊取，經劉宏遠、乙○
    ○二人同意後， 3人即基於意圖為自己不法所有之犯意聯絡
    ，由劉宏遠以自有之鐵絲製成套環，乙○○並在路邊拾得一
    只他人丟棄之塑膠袋作為竊狗之工具，於同日22時25分許，
    劉宏遠騎乘車牌號碼 ＮＰＷ－131號機車搭載乙○○，邱富
    益則騎乘車牌號碼 ＮＰＥ－225號機車同往上址，到達後，
    邱富益、乙○○即守住兩旁通道負責圍狗，劉宏遠則持前揭
    工具負責套狗，然因上開土狗四處逃竄，追捕不易，造成劉
    宏遠手持之鐵絲製成套環斷裂，待劉宏遠將鐵絲套環重行修
    復後， 3人又接續於同日23時30分許再度前往上址行竊，然
    尚未得手之際，即為適時行經之員警楊昭賢發現而當場查獲
    劉宏遠及乙○○，邱富益則逃逸無蹤，並扣得竊狗工具鐵絲
    製成套環及塑膠袋各一只。
二、案經彰化縣警察局員林分局報請臺灣彰化地方法院檢察署檢
    察官偵查後聲請簡易判決處刑。
    理      由
一、訊據上訴人即被告（以下簡稱被告）乙○○坦承上開犯行不
    諱，且同案被告劉宏遠於警詢中亦供稱：係同案被告邱富益
    提議盜狗變賣，3人隨即分乘車牌號碼ＮＰＷ－131號（同案
    被告劉宏遠騎乘搭載被告乙○○）、ＮＰＥ－225號 （由同
    案被告邱富益騎乘）2部機車同往彰化縣員林鎮○○路851號
    ，由同案被告劉宏遠持鐵線負責抓狗，同案被告邱富益及被
    告乙○○則在旁圍狗讓同案被告劉宏遠捕抓等語（詳見偵查
    卷第14頁至第16頁），嗣於同日移送檢察官訊問時，同案被
    告劉宏遠及被告乙○○復坦承上情無誤（詳見偵卷第52頁至
    第54頁），而同案被告邱富益於 93年10月7日偵查時，亦曾
    自承其確有與同案被告劉宏遠、及被告乙○○共同前往偷狗
    等語（詳見偵卷第72頁），核與據獲案之員警楊昭賢於原審
    審理時到庭證稱，當日伊與服務於彰化縣警察局彰化分局之
    友人行經查獲地點時，發現同案被告劉宏遠及被告乙○○形
    跡可疑，乃下車盤問，嗣又發現地上有鐵絲環，再經詢問被
    告乙○○鐵絲環用途，被告乙○○告知係用來抓狗，伊即呼
    叫制服員警前來支援，當時其友人見到另一同案被告邱富益
    已經逃逸，於警詢時，同案被告劉宏遠及被告乙○○曾指認
    逃逸者為綽號「土匪」之邱富益等語相符，另參酌警方於查
    獲後，在現場扣得前揭車牌號碼ＮＰＷ－131號、ＮＰＥ－2
    25號2部機車，有照片2幀、彰化縣警察局員林分局搜索經過
    及結果報告書一紙暨證人楊昭賢、被告乙○○以及同案被告
    劉宏遠、邱富益等共同繪製之現場草圖等附卷可稽，同案被
    告邱富益於原審審理中並自承該部 ＮＰＥ－225號機車當日
    係伊在使用，是同案被告邱富益有共同參與行竊應可確認。
    次查，被告乙○○與同案被告與邱富益、劉宏遠 3人在彰化
    縣員林鎮○○路851號前所欲行竊之土狗， 乃甲○○所飼養
    一節，業據被害人甲○○於警詢中陳敘明確（詳見偵查卷第
    17頁、第18頁），並有贓物認領保管單1紙及現場照片6張在
    卷可憑，觀諸現場照片所示，彰化縣員林鎮○○路 851號為
    一鐵皮屋建築，鐵皮屋前則置放數只狗籠，周圍以圍牆或樹
    叢圍繞，其間有小徑供為出入，再據被告乙○○於原審審理
    時以證人身分具結證稱，渠等抓狗過程，伊係站在樹叢入口
    ，同案被告邱富益則進入趕狗，而被告劉宏遠則持鐵絲環及
    塑膠袋套狗等語（詳見原審卷第53頁反面），是被告乙○○
    與同案被告邱富益、劉宏遠 3人於追趕過程中應可發現現場
    置放有狗籠等物，則被告乙○○與同案被告邱富益、劉宏遠
    3人應知所欲捕抓之狗，絕非流浪狗，乃他人所豢養， 被告
    乙○○與同案被告邱富益、劉宏遠3人猶執意捕抓， 其有不
    法所有之意圖，至為明確。又被告乙○○與同案被告邱富益
    、劉宏遠3人既知所欲捕抓者非流浪狗， 且據被害人甲○○
    於警詢中指稱伊所飼養之土狗身價不斐 （價值約新台幣2萬
    元），則同案被告劉宏遠及被告乙○○於警詢中供稱渠等捕
    抓之目的係為變賣乙情，應較可採。從而，本件事證明確，
    被告乙○○上開犯行堪以認定，自應依法論科。
二、核被告乙○○所為，係均犯刑法第321條第2項、第1項第4款
    之結夥3人以上竊盜未遂罪。 被告乙○○與同案被告與邱富
    益、劉宏遠3人均已著手實施犯罪行為之實行而不遂， 為未
    遂犯，併依刑法第26條前段減輕其刑。被告乙○○與同案被
    告與邱富益、劉宏遠3人就上開犯行間， 均具有犯意聯絡與
    行為之分擔，應論以共同正犯。又被告乙○○與同案被告與
    邱富益、劉宏遠3人於93年9月13日22時25分許前往上址行竊
    後，因行竊工具鐵絲套環斷裂，於修復後，又接續於同日23
    時30分許前往上址行竊，期間接續2次行竊行為， 係基於單
    一犯罪目的下所為，依一般社會觀念，在時間差距上，難以
    強行分開，在刑法評價上，應論以數個舉動之接續施行之接
    續犯。原審判決依上開理由，並適用一項前段，刑法第28條
    、第321條第1項第4款、第2項、第26條前段、 第41條第1項
    前段、第38條第1項第2款， 罰金罰鍰提高標準條例第2條，
    並審酌被告等之品行、犯罪之動機、目的、手段、行竊物之
    價值、參與之程度，及其等犯罪後之態度等一切情狀，量處
    被告乙○○有期徒刑3月， 並均諭知易科罰金之折算標準。
    且認扣案之鐵絲製套環及塑膠袋各 1只，均為供本件犯罪所
    用之物，且分屬同案被告劉宏遠所有或被告乙○○拾得之無
    主物，業據二人分述在卷，併依刑法第38條第1項第2款為沒
    收之宣告，核其認事用法，均無違誤，量刑亦甚妥適，應予
    維持。被告上訴主張其有精神方面之障礙，且家境清寒，無
    力繳納易科罰金之款項，原審判決未依第59條之規定予以酌
    減刑度，且未為緩刑之宣告，均有未洽，且本件共同被告邱
    富益、劉宏遠均矢口否認犯行，被告乙○○則自始至終坦承
    犯行，並有悔悟，然原審判決對被告乙○○及共同被告邱富
    益、劉宏遠竟量處相同之刑度，亦有未洽。惟查：被告乙○
    ○經本院函請行政院衛生署草屯療養院為精神鑑定認：自由
    決定意思之能力，應未較普通人之平均程度減退，其精神狀
    態應未達精耗弱的程度等語，有該院 84年7月12日草療精字
    第3276號函一份在卷可稽。又無力繳納易科罰金之款項，並
    非得為宣告緩刑之條件，另被告乙○○與共同被告邱富益、
    劉宏遠所為之犯行相同，且共同被告邱富益、劉宏遠復於警
    詢及偵查中分別坦承犯行，原審判決對被告乙○○及共同被
    告邱富益、劉宏遠為相同刑度之量刑，並無何不當之處，被
    告乙○○上訴所指各節，均無理由，應予駁回。
據上論斷，應依刑事訴訟法第368條，判決如主文。
本案經檢察官丙○○到庭執行職務。
中　　華　　民　　國　　94　　年　　8 　　月　　18　　日
              刑事第三庭  審判長法　官　江　錫　麟
                                法　官　林　欽　章
                                法　官　胡　忠　文
上列正本證明與原本無異。
不得上訴。
                                書記官　許　美　惠
中　　華　　民　　國　　94　　年　　8 　　月　　19　　日
                                                      Ｒ
